en: Home & Garden > Lawn & Garden > Gardening > Gardening Tools > Lawn Rollers: Push Lawn Rollers; Tow Behind Lawn Rollers
pt-BR: Casa e jardim > Gramado e jardim > Jardinagem > Ferramentas de jardinagem > Rolos de jardim: Rolos de jardim de empurrar; Rolos de jardim de puxar
fr: Maison et jardin > Pelouses et jardins > Jardinage > Outils de jardinage > Rouleaux à gazon: Rouleaux à gazon à pousser; Rouleaux à gazon à remorquer
nb: Hjem og hage > Plen og hage > Hagearbeid > Hageverktøy > Plenruller: Manuelle plenruller; Slepeplenruller
ko: 가정/원예 용품 > 잔디/정원 > 원예 > 원예 도구 > 잔디 롤러: 잔디 롤러 밀대; 견인식 잔디 롤러
ru: Дом и сад > Товары для придомовых и садовых участков > Садоводство > Садовые инструменты > Газонные катки: Ручные газонные катки; Прицепные газонные катки
sk-SK: Dom a záhrada > Trávnik a záhrada > Záhradníctvo > Záhradné náradie > Valce na trávnik: Tlačné valce na trávnik; Ťahacie valce na trávnik
hr-HR: Dom i vrt > Travnjak i vrt > Vrtlarstvo > Vrtlarski alati > Valjci za travnjak: Valjci za travnjak na guranje; Vučni valjci za travnjak
de: Heim & Garten > Rasen & Garten > Gartenarbeit > Gartenwerkzeuge > Rasenwalzen: Rasenwalzen zum Schieben; Rasenwalzen zum Ziehen
tr: Ev ve Bahçe > Çim ve Bahçe > Bahçecilik > Bahçe Aletleri > Çim Silindirleri: İtmeli Çim Silindirleri; Arkadan Çekilen Çim Silindirleri
zh-TW: 居家和庭園 > 草皮和花園 > 園藝 > 園藝工具 > 草坪滾壓器: 手推草坪滾壓器; 手拉草坪滾壓器
hu: Otthon és kert > Gyep és kert > Kertészkedés > Kertészeti eszközök > Gyephengerek: Tolós gyephengerek; Vontatott gyephengerek
sv: Hem och trädgård > Gräsmatta och trädgård > Trädgårdsskötsel > Trädgårdsverktyg > Vals för gräsmatta: Påskjutarträdgårdsvält; Dragträdgårdsvält
it: Casa e giardino > Prato e giardino > Giardinaggio > Attrezzi da giardinaggio > Rulli per prati: Rulli per prati a spinta; Rulli per prati da traino
bg-BG: Дом и градина > Морава и градина > Градинарство > Градински инструменти > Валяци за морави: Валяци за морава с бутане; Валяци за морава с теглене
cs: Dům a zahrada > Trávníky a zahrady > Zahradničení > Zahradnické nářadí > Travní válce: Tlačené travní válce; Tažené travní válce
pl: Dom i ogród > Trawnik i ogród > Ogrodnictwo > Narzędzia ogrodnicze > Walce do trawy: Pchane walce do trawy; Ciągnięte walce do trawy
ja: ホーム・ガーデン > ガーデン用品・ガーデン機器 > ガーデニング > ガーデニング用具 > 芝生鎮圧ローラー: 手押し芝生ローラー; 牽引芝生ローラー
th: บ้านและสวน > สนามและสวน > การทำสวน > เครื่องมือทำสวน > ลูกกลิ้งสำหรับสนามหญ้า: ลูกกลิ้งสำหรับสนามหญ้าแบบดัน; ลูกกลิ้งสำหรับสนามหญ้าแบบพ่วงหลัง
vi: Nhà và vườn > Bãi cỏ và vườn > Làm vườn > Dụng cụ làm vườn > Trục lăn cỏ: Trục đẩy lăn cỏ; Trục kéo lăn cỏ
nl: Huis en tuin > Tuin en gazon > Tuinieren > Tuingereedschap > Gazonrollers: Duwgazonrollers; Getrokken gazonrollers
lt-LT: Namai ir sodas > Veja ir sodas > Sodininkystė > Sodo įrankiai > Vejos volai: Stumiami vejos volai; Traukiami vejos volai
fi: Koti ja puutarha > Piha ja puutarha > Puutarhanhoito > Puutarhatyökalut > Nurmikkojyrät: Työnnettävät nurmikkojyrät; Vedettävät nurmikkojyrät
pt-PT: Casa e jardim > Relva e jardim > Jardinagem > Ferramentas de jardinagem > Rolos para relvado: Rolos para relvado manuais; Rolos para relvado atrelados
es: Casa y jardín > Jardín > Jardinería > Herramientas de jardín > Rodillos para césped: Rodillos de empuje para césped; Rodillos cortacésped remolcados
el: Σπίτι & κήπος > Γκαζόν & κήπος > Κηπουρική > Εργαλεία κηπουρικής > Κύλινδροι περιποίησης χλοοτάπητα: Κύλινδροι περιποίησης χλοοτάπητα ώθησης; Κύλινδροι περιποίησης χλοοτάπητα έλξης
ro-RO: Casă și grădină > Gazon și grădină > Articole pentru grădinărit > Scule de grădinărit > Tăvăluguri pentru gazon: Tăvăluguri pentru gazon împinse; Tăvăluguri pentru gazon remorcate
da: Hjem og have > Græsplæne og have > Havearbejde > Haveredskaber > Havetromler: Havetromler – skub; Havetromler – træk
zh-CN: 家居与园艺 > 草坪与花园 > 园艺用品 > 园艺工具 > 草坪滚筒: 推式草坪滚压器; 拖式草坪滚压器
sl-SI: Dom in vrt > Travnik in vrt > Vrtnarjenje > Vrtno orodje > Valjčki za trato: Potisni valjčki za trato; Vlečni valjčki za trato